Brayan Nicolas Quiroz Urrutia

IT Developer Santiago, Chile

<u>brayanquirozurrutia@gmail.com</u> - <u>https://www.linkedin.com/in/brayan-nicolas-quiroz-urrutia-19a0391a7/</u> https://github.com/brayanquirozurrutia

Apasionado IT Developer con experiencia en el desarrollo y soporte de aplicaciones web y móviles. Actualmente, participo en la construcción y mantenimiento de un sitio web para la venta de entradas a eventos infantiles. Mi trabajo abarca tanto el desarrollo del backend utilizando Django (API y GraphQL) como el frontend con PHP y Symfony. Además, me encargo de detectar posibles fallas y mejoras para asegurar el óptimo funcionamiento del sitio. En paralelo, estoy desarrollando un proyecto personal de fullstack para mi crecimiento profesional y personal. Este proyecto es una tienda online desplegada en un servidor Ubuntu con Docker, utilizando React con Vite y TypeScript en el frontend y Django en el backend. Mi trabajo en este proyecto me permite experimentar con despliegues reales, solucionar errores, y aprender sobre Linux, Docker, Nginx, y servicios como Celery, RabbitMQ y OneSignal.

Experiencia Profesional

04 2024 - Actualmente / Entrekids - Full Stack Developer

Desarrollo y soporte de un sitio web para la venta de entradas a eventos infantiles. Creación de soluciones integrales para empresas organizadoras de eventos, incluyendo herramientas de recursos humanos y gestión. Implementación de funcionalidades como control de horarios de trabajadores, módulos de cancelación de entradas y ventas a través de WhatsApp. Desarrollo de nuevas funcionalidades y optimización del sistema en backend (Django, API y GraphQL) y frontend (PHP con Symfony). Mantenimiento continuo y mejora de las soluciones informáticas ofrecidas a las empresas clientes.

11 2023 - 04 2024 / MeyDey - Backend Developer

Colaboración estrecha con el equipo de desarrollo frontend en la creación de una aplicación móvil innovadora. Contribución constante en el desarrollo del backend mediante la utilización de Django centrándose en la creación de código limpio y eficiente para satisfacer los requisitos del frontend. Adopción de una modalidad de trabajo en "células 2+2", donde se trabaja en equipos multidisciplinarios entre 2 desarrolladores frontend y 2 backend, creando una sinergia que facilitó la integración entre ambas partes del sistema. Esta colaboración directa resultó en una comunicación fluida y una rápida implementación de nuevas funcionalidades, permitiendo que los requerimientos sean solventados de manera óptima.

02 2022 - 11 2023 / DUNKIN DONUTS - Subgerente

Responsable de asignar labores, guiar turno indicando posiciones, manejo de inventario y control de este mediante la realización de pedidos, creación de horarios semanales, manipulación de caja y cuadraturas de esta y respuesta rápida frente a sucesos no deseados que implican la atención al cliente.

Proyectos Personales

Tienda Online Fullstack: Desplegada en un servidor Ubuntu con Docker, utilizando React con Vite y TypeScript en el frontend, y Django en el backend. Implementación de servicios como Nginx, Celery, RabbitMQ y OneSignal.

Validación de Identidad con React Native Expo TS: Complemento de la tienda online, permite validar la identidad de usuarios mediante fotos de la cédula y reconocimiento facial con IA.

App de Supermercado con React Native JS Expo: Aplicación que escanea ingredientes de productos y sugiere recomendaciones de consumo según la cantidad de ingredientes riesgosos.

Educación

2022 – 2024	Ingeniería en Informática	INACAP
2016 - 2021	Ingeniería Civil De Minas	Pontificia Universidad Católica de Valnaraíso

Cursos – Otros conocimientos

Fundamentos para el diseño de Bases de Datos Relacionales

Diseño de Bases de Datos Relacionales Universidad Python Desarrollo de aplicaciones básicas Diseño y gestión de base de datos Diseño ágil de sistemas

Python – SQL – HTML – CSS – NoSQL – Excel – Bootstrap – JavaScript – Angular – Java – Android Studio – Django – React (TS) – TailwindCSS – Graphql – Postman – RabbitMQ – Docker – TypeScript

Inglés B1